【裁判字號】    97,訴,1140
【裁判日期】    980526
【裁判案由】    違反毒品危害防制條例
【裁判全文】
臺灣屏東地方法院刑事判決              97年度訴字第1140號
公  訴  人  臺灣屏東地方法院檢察署檢察官
被      告  乙○○
                    （
指定辯護人  樓嘉君律師
上列被告因違反毒品危害防制條例案件，經檢察官提起公訴（97
年度偵字第2612號），本院判決如下：
    主  文
乙○○販賣第一級毒品，各處如附表所示之刑，應執行有期徒刑
拾年，扣案之MOTOROLA牌（IMEI:000000000000000，插用0000
000000號門號之SIM 卡）手機壹支沒收；未扣案之販賣第一級毒
品所得合計新臺幣肆萬肆仟柒佰伍拾元沒收，如全部或一部不能
沒收時，以其財產抵償之。
其餘被訴販賣第一級毒品部分均無罪。
    事  實
一、乙○○曾於民國85年間因販賣麻醉藥品（甲基安非他命）、
    脫逃、竊盜等案件，經法院合併判處有期徒刑12年確定，於
    93年9 月17日假釋出監（應於98年5 月13日縮刑期滿）。詎
    於假釋期間，猶不知悔改，竟意圖營利，分別基於販賣第一
    級毒品海洛因之犯意，於附表所示時間，以其所有MOTOROLA
    牌（IMEI:000000000000000）號手機插用0000000000號門號
    之SIM 卡，與附表所示丁○○、丙○○、庚○○、寅○○、
    辛○○、壬○○、子○○、丑○○、戊○○、甲○○、癸○○、己○○等人之電話聯繫，於附表所示之時地，以附表所
    示之價格，出售彼等海洛因，從中牟利。迄97年1 月16日12
    時10分許，為警持搜索票至其屏東縣東港鎮○○路45號12
    樓居住處查獲，並扣得其所使用之該門號手機1 支。
二、案經屏東縣政府警察局潮州分局報請臺灣屏東地方法院檢察
    署檢察官偵查起訴。
    理  由
壹、證據能力部分
一、按被告以外之人於審判外之言詞或書面陳述，除法律有規定
    者外，不得作為證據，刑事訴訟法第159 條第1 項定有明文
    。本件證人丁○○、庚○○、寅○○、辛○○、壬○○、子
    ○○、丑○○、戊○○、甲○○、癸○○、己○○等人於警
    詢中之供證，係被告以外之人於審判外之言詞陳述，被告及
    其指定辯護人亦明示不同意作為證據使用，依上開法條規定
    ，自不得作為證據。
二、按被告以外之人於偵查中向檢察官所為之陳述，除顯有不可
    信之情況者外，得為證據，刑事訴訟法第159 條之1 第1 項
    亦定有明文。本件證人丁○○、庚○○、寅○○、辛○○、
    壬○○、子○○、丑○○、戊○○、甲○○、癸○○、己○○等人於偵查中之供證，均經依法具結，且實務運作上偵查
    中檢察官向被告以外之人所取得之陳述，原則上均能遵守法
    律規定，不致違法取供，其可信性極高，上開證人復均於本
    院審理中經檢察官及被告實施交互詰問（證人丑○○經傳拘
    未到，故無法實施交互詰問），從而，上開證人在檢察官偵
    訊時具結後所為陳述自得作為證據。
三、按被告以外之人於檢察事務官、司法警察官或司法警察調查
    中所為之陳述，與審判中不符時，其先前之陳述具有較可信
    之特別情況，且為證明犯罪事實存否所必要者，得為證據，
    刑事訴訟法第159 條之2 定有明文。本件證人丙○○、己○○於警詢中之證述與其於本院審理時之證述，就有無向被告
    購買毒品海洛因之情並不相符，本院審酌證人丙○○、己○○於警詢之陳述並無遭警員以強暴、脅迫、利誘或其他不正
    方法取供之情事，且其2 人於警詢時並無與被告一同在場，
    較無人情壓力及利害權衡等因素，是其警詢之陳述客觀上具
    有較可信之特別情況，且為證明犯罪事實存否所必要，依刑
    事訴訟法第159 條之2 規定，自得作為證據。
四、至於監聽譯文部分，係經臺灣屏東地方法院檢察署於96年11
    月16日核發96年屏檢光厚監字第000458號通訊監察書、本院
    於96年12月20日核發96年聲監字第000006號通訊監察書所為
    之合法通訊監察，有上揭通訊監察書2 份附卷可憑（見通訊
    監察譯文Ａ卷第1 至4 頁），被告及其指定辯護人於本院審
    理時亦不爭執其證據能力，依刑事訴訟法第159 條之5 之規
    定，自具有證據能力。
貳、實體部分
甲、有罪部分
一、訊據被告乙○○矢口否認有販賣第一級毒品海洛因之犯行，
    辯稱：伊沒有販賣海洛因予附表所示丁○○等人，丁○○等
    人係於警詢中被警誘導，才指控被告販賣毒品云云。經查：
(一)被告有如附表所示販賣海洛因毒品之犯罪事實，業據證人丙○○、己○○於警訊中；證人丁○○、庚○○、寅○○、辛○○、壬○○、子○○、丑○○、戊○○、甲○○、癸○○
    於偵查中；證人寅○○、壬○○於本院審理中具結供證明確
    （警卷第124 頁、第143 頁；97年度偵字第2612號卷第10頁
    、第14至16頁、第22至23頁、第32至34頁、第35頁、第38至
    42頁、第46頁、第101 頁、第135 至136 頁、第155 至156
    頁、本院卷一第136 、138 頁），參酌上開證述內容，就被
    告販賣之時地、金額及聯絡暗語等情均供證綦詳，且核與渠
    等與被告所有0000000000門號手機聯絡之通訊監察譯文所載
    情節相符（通訊監察譯文Ａ卷第30至31頁、第35頁、第5頁
    、第45至49頁、第27頁、第37至43頁、第44頁、第10至14頁
    、同上偵查卷第47至56頁、通訊監察譯文Ｂ卷第10、12、27
    頁、同上偵查卷第120 、122 頁、通訊監察譯文Ａ卷第36頁
    ），參酌證人丙○○、己○○、丁○○、庚○○、辛○○、
    子○○、丑○○、戊○○、甲○○、癸○○等人於審理中均
    翻異前詞，而為迴護被告之供證（詳後述），足認上開證人
    與被告並無仇隙，衡情應無於警偵訊中挾怨誣攀被告之可能
    ，堪認渠等上開供證情詞，應屬真實可採。
(二)證人丙○○固於本院審理中供證：96年12月6 日、8 日及9
    日之通訊內容是要被告幫其購買檳榔、水果之意云云（本院
    卷一第132 頁），然其已於警詢中就該3 通電話即是要購買
    海洛因之暗語等情供證綦詳，且屏東縣境內檳榔及水果攤甚
    多，證人可依其所需自行購買，何需大費周章要被告幫伊代
    購？又證人己○○於本院審理中供證：並不認識被告，沒有
    向被告買過海洛因云云，然經詰問不認識被告何以會與其手
    機通聯，及96年11月29日與被告通聯之電話內容為何？其或
    供證：不知道，或供證：時間太久，不記得了云云（本院卷
    一第188 頁），顯有悖於常情；證人丁○○固於本院審理中
    供證：96年12月7 日之通訊內容是要拿2 千元給被告，要被
    告與伊去買海洛因回來一起施用云云（本院卷一第129 頁背
    面），證人甲○○亦於審理中供證：通訊內容是要約被告一
    起去買洛因云云（本院卷二第3 頁），證人辛○○復於審理
    中供證：通訊內容是要與被告一起合資買海洛因云云（本院
    卷二第75頁背面），證人戊○○亦於審理中供證：是與被告
    一起去買海洛因，伊沒有向被告購買海洛因云云（本院卷二
    第78頁），然通訊譯文內容提及「拿2 張」或「還錢」之用
    語，明顯與合資購買之情相差甚多；又證人癸○○於審理中
    供證：被告沒有販賣海洛因予伊，通訊內容是指要拿500 元
    還被告，因伊常向被告借錢買海洛因云云（本院卷二第79頁
    ），然證人癸○○已於偵查中就通訊內容是指要向被告購買
    海洛因之情供證綦詳，與被告和他人交易毒品多以「還錢」
    字詞作為掩飾之情相符（詳見上開通訊監察譯文），足認其
    審理所證明顯不實；至證人庚○○於本院審理中先供證：偵
    查中供證內容屬實云云，後改稱：沒有拿錢給被告，通訊內
    容提到拿1 千元、5 百元還被告之事，是隨便說的云云（本
    院卷一第186 頁、第187 頁背面），供證情節相互矛盾，心
    虛之情甚為明灼。足認上開證人於審理中之供證，俱屬迴護
    被告之詞，均不足取。
(三)被告及其指定辯護人固聲請本院調取證人丑○○、庚○○、
    丙○○、子○○、丁○○、寅○○等人出具予被告收執之文
    件（本院卷一第110 至115 頁），證明其等警詢中之供證係
    受到警方之誘導所致云云。然上開文件均係應被告之請託所
    出具，已據證人丙○○、丁○○、寅○○於審理中供證在卷
    （本院卷一第131 頁、第132 頁背面、第136 頁），真實性
    已有可疑。再者，上開證人均於偵查、審理中具結供證在案
    ，並有通訊監察譯文在卷可憑，其等證言之真實性已由本院
    認定如上，上開應被告請託所出具之文件自難為有利於被告
    之認定。
(四)邇來政府為杜絕毒品氾濫，再三宣導民眾遠離毒品，媒體之
    報導既深且廣，對於毒品之禁絕，應為民眾所熟悉。又政府
    對於查緝施用、轉讓及販賣毒品無不嚴格執行，且販賣毒品
    罪更係重罪，設若無利可圖，衡情一般持有毒品者，當不致
    輕易將持有毒品交付他人。況海洛因價格不貲、物稀價昂，
    並無公定之價格，不論任何包裝，均可任意分裝增減份量，
    每次買賣價量，亦可能隨時依雙方間之關係深淺、資力、需
    求量及對行情之認知、來源是否充裕、查緝是否嚴緊，購買
    者被查獲時供述購買對像之可能性風險之評估等，因而異其
    標準，並隨時機動調整，非可一概而論，是販賣之利得，除
    經坦承犯行或價量俱臻明確外，委難查得實情，被告前已有
    販賣毒品前科（有臺灣高等法院被告前案紀錄表可稽），其
    對於販賣海洛因係屬重罪，當無不知之理，茍無任何利益可
    圖，被告實無甘冒重罪鋌而走險之可能，足認被告確有藉由
    販賣海洛因從中賺取買賣差價牟利之意圖甚明。
    綜上，被告所辯洵屬避就卸責之詞，委不足採。事證明確，
    被告犯行堪予認定。
二、按行為後法律有變更者，適用行為時之法律。但行為後之法
    律有利於行為人者，適用最有利於行為人之法律，刑法第2
    條第1 項定有明文。本件被告行為後，毒品危害防制條例業
    於98年5 月20日修正公布，該條例第4 條第1 項之販賣第一
    級毒品罪，法定刑原為「死刑或無期徒刑；處無期徒刑者，
    得併科新臺幣1 千萬元以下罰金」，修正後之法定刑改為「
    死刑或無期徒刑；處無期徒刑者，得併科新臺幣2 千萬元以
    下罰金」，經比較新舊法，以適用行為時之舊法較有利於被
    告。
三、按海洛因係毒品危害防制條例第2 條第2 項第1 款所規定之
    第一級毒品，不得非法持有及販賣。核被告乙○○所為，係
    犯修正前毒品危害防制條例第4 條第1 項之販賣第一級毒品
    罪。被告多次持有海洛因進而販賣，其持有之低度行為，均
    為販賣之高度行為所吸收，均不另論罪。被告多次販賣第一
    級毒品之犯行，犯意個別，應予分論併罰（起訴書原認係集
    合犯關係，惟業經公訴檢察官以補充理由書更正為數罪關係
    ，詳見本院卷一第72頁）。被告雖販賣海洛因之次數甚多，
    然數量非鉅，與大盤或中盤毒梟動輒販賣數公斤甚至上百公
    斤之危害情形相較，情節較輕，本院即令處以被告最低刑度
    即無期徒刑而禁錮終身，仍有情法失平之處，誠屬情輕法重
    ，揆其犯罪情狀客觀上不無堪予憫恕之處，爰均依刑法第59
    條規定減輕其刑。審酌被告為牟一己之私利，多次販賣第一
    級毒品，助長毒品氾濫，戕害他人身心健康，且對於國家民
    族之發展亦有莫大之妨礙，惟衡其販賣第一級毒品之數量、
    所得利益均非鉅額及其前已有販賣毒品前科紀錄，於假釋期
    間仍再販賣第一級毒品等一切情狀，分別量處如附表所示之
    刑，並定其應執行刑。扣案之MOTOROLA牌（IMEI:000000000
    000000，插用00000000 00 號門號之SIM 卡）手機1 支，係
    被告所有供本件販賣犯行所用之物，爰依毒品危害條例第19
    條第1 項規定宣告沒收。至被告如附表所示販賣第一級毒品
    所得合計新臺幣（下同）44,750元，雖均未扣案，然仍應依
    毒品危害防制條例第19條第1 項規定宣告沒收，如全部或一
    部不能沒收時，以其財產抵償之。
乙、無罪部分
一、公訴意旨另以：被告乙○○意圖營利，基於基於販賣第一
    級毒品海洛因之犯意，分別於：
(一)96 年12 月9 日，在其居住之屏東縣東港鎮○○路45號12樓
    樓下，以5 百元之價格，販賣第一級毒品海洛因予寅○○；
(二)96 年12 月28日，在屏東縣東港鎮農民銀行前，以5 百元之
    價格，販賣第一級毒品海洛因予辛○○；因認被告此部分亦
    涉犯販賣第一級毒品罪嫌云云。
二、按犯罪事實應依證據認定之，無證據不得認定犯罪事實；又
    不能證明被告犯罪者，應諭知無罪之判決，刑事訴訟法第15
    4 條第2 項、第301 條第1 項分別定有明文。又按事實之認
    定，應憑證據，如未能發現相當證據，或證據不足以證明，
    自不能以推測或擬制之方法，以為裁判基礎，最高法院40年
    台上字第86號判例意旨足資參照。再按刑事訴訟法第161 條
    已於民國91年2 月8 日修正公佈，其第1 項規定：檢察官就
    被告犯罪事實，應負舉證責任，並指出證明之方法。因此，
    檢察官對於起訴之犯罪事實，應負提出證據及說服之實質舉
    證責任。倘其所提出之證據，不足為被告有罪之積極證明，
    或其指出證明之方法，無從說服法院以形成被告有罪之心證
    ，基於無罪推定之原則，自應為被告無罪判決之諭知，最高
    法院亦著有92年台上字第128 號刑事判例可資參照。
三、本件公訴人認被告涉犯上開罪嫌，無非以證人寅○○、辛○○警詢中之供證及卷附之通訊監察譯文等為其主要論據。訊
    據被告亦堅決否認有販賣第一級毒品之犯行，辯稱：伊並無
    販賣海洛因予寅○○、辛○○之行為等語。經查：
(一)證人寅○○於警詢及偵查中均供證：96年12月9 日之通聯內
    容，是我要向乙○○借錢等語（警卷第109 頁背面、第110
    頁，上開偵查卷第23頁），觀諸證人寅○○於偵查中已就被
    告販賣第一級毒品予伊之犯行均具結供證綦詳（同上偵查卷
    第22至23頁），實無甘冒偽證罪責，就本次販賣行為故為虛
    偽證述之理。再者，證人寅○○於本院審理中亦供證：是於
    96年11月26日、96年12月7 日、97年1 月7 日向被告購買 3
    次海洛因等語（本院卷一第136 頁），且其與被告就毒品海
    洛因之代號係以「菱角」之暗語相稱，已據其於偵查及本院
    審理中供證明確（同上偵查卷第23頁、本院卷一第134 頁背
    面），復有通訊監察譯文附卷可稽（Ａ卷第27頁），而96年
    12月9 日之通訊內容並無提及「菱角」字詞，堪認被告並無
    該次販賣海洛因之犯行。
(二)證人辛○○固於警詢中供證：96年12月28日有向被告買到50
    0 元之海洛因云云（警卷第182 頁），然其於偵查中具結供
    證：96年12月28日該2 則通話，因為我錢不太夠，被告就不
    想賣我，所以沒有買到海洛因等語（同上偵查卷第33頁），
    證人於該次偵查中已就被告販賣第一級毒品予伊之犯行逐一
    供證明確（同上偵查卷第32至34頁），並無甘冒偽證罪責，
    就本次故為虛偽證述之理。再稽之卷附該2 則電話之通訊監
    察譯文（Ａ卷第39頁），96年12月28日1 時6 分36秒之通聯
    ，被告明確表示其人在大寮；同日10時6 分17秒之通聯，亦
    無法佐認被告確有將海洛因販賣予辛○○，亦難據此推論被
    告有該次販售海洛因之犯行。
    綜上所述，公訴人所提出之證據，或證明方法，並無從說服
    本院形成被告有罪之心證，且復查無積極證據足資認定被告
    確有此部分販賣第一級毒品犯行，自應為被告無罪判決之諭
    知。
據上論斷，應依刑事訴訟法第299 條第1 項前段、第301 第1 項
，毒品危害防制條例第4 條第1 項（修正前）、第19條第1 項，
刑法第11條、第2 條第1 項前段、第59條、第51條第5 款、第9
款，判決如主文。
本案經檢察官潘國威到庭執行職務。
中    華    民    國    98    年    5     月    26    日
                  刑事第三庭 審判長 法  官   吳永宋
                                    法  官   陳怡先
                                    法  官   趙家光
以上正本證明與原本無異。
如不服本判決應於收受判決後10日內向本院提出上訴書狀，並
應敘述具體理由；其未敘述上訴理由者，應於上訴期間屆滿後
20日內向本院補提理由書（均須按他造當事人之人數附繕本）
「切勿逕送上級法院」。
中    華    民    國    98    年    5     月    26    日
                                    書記官  張語恬
 附 表
┌──┬────┬─────┬──────┬─────┬───────┬──────┐
│編號│販賣對象│ 交易日   │ 交易地點   │  價格    │購買者使用電話│  所處罪刑  │
├──┼────┼─────┼──────┼─────┼───────┼──────┤
│ １ │丁○○  │96.12.7   │東港商展場  │2000元    │0000000       │乙○○販賣第│
│    │        │          │            │          │              │一級毒品，處│
│    │        │          │            │          │              │有期徒刑拾陸│
│    │        │          │            │          │              │年，扣案之  │
│    │        │          │            │          │              │MOTOROLA牌（│
│    │        │          │            │          │              │IMEI:       │
│    │        │          │            │          │              │000000000000│
│    │        │          │            │          │              │998 ，插用  │
│    │        │          │            │          │              │0000000000  │
│    │        │          │            │          │              │號門號之SIM │
│    │        │          │            │          │              │卡）手機壹支│
│    │        │          │            │          │              │沒收；未扣案│
│    │        │          │            │          │              │之販賣第一級│
│    │        │          │            │          │              │毒品所得新臺│
│    │        │          │            │          │              │幣貳仟元沒收│
│    │        │          │            │          │              │，如全部或一│
│    │        │          │            │          │              │部不能沒收時│
│    │        │          │            │          │              │，以其財產抵│
│    │        │          │            │          │              │償之。
│    │        │          │            │          │              │            │
│    │        │          │            │          │              │            │
│    │        │          │            │          │              │            │
├──┼────┼─────┼──────┼─────┼───────┼──────┤
│ ２ │丙○○  │96.12.2   │東港鎮○○路│300元     │0000000       │乙○○販賣第│
│    │        │          │45號12樓樓下│          │              │一級毒品，各│
│    │        │96.12.8   │東港鎮○○路│350元     │0000000000    │處有期徒刑拾│
│    │        │          │45號12樓樓下│          │              │陸年，扣案之│
│    │        │96.12.9   │東港鎮○○路│300元     │0000000       │MOTOROLA 牌 │
│    │        │          │45號12樓樓下│          │              │（IMEI:     │
│    │        │          │            │          │              │000000000000│
│    │        │          │            │          │              │998 ，插用  │
│    │        │          │            │          │              │0000000000  │
│    │        │          │            │          │              │號門號之SIM │
│    │        │          │            │          │              │卡）手機壹支│
│    │        │          │            │          │              │沒收；未扣案│
│    │        │          │            │          │              │之歷次販賣第│
│    │        │          │            │          │              │一級毒品所得│
│    │        │          │            │          │              │沒收，如全部│
│    │        │          │            │          │              │或一部不能沒│
│    │        │          │            │          │              │收時，以其財│
│    │        │          │            │          │              │產抵償之。  │
│    │        │          │            │          │              │            │
├──┼────┼─────┼──────┼─────┼───────┼──────┤
│ ３ │庚○○  │96.11.16或│東港鎮○○路│2000元    │              │乙○○販賣第│
│    │        │17左右    │45號12樓樓下│          │              │一級毒品，各│
│    │        │          │            │          │              │處有期徒刑拾│
│    │        │96.11.25  │東港鎮○○路│500元     │0000000000及  │陸年，扣案之│
│    │        │          │45號12樓樓下│          │0000000（公用 │MOTOROLA 牌 │
│    │        │          │            │          │電話）        │（IMEI:     │
│    │        │97.1.5    │東港鎮○○路│1000元    │0000000000    │000000000000│
│    │        │97.1.6    │45號12樓樓下│500元     │0000000000    │998 ，插用  │
│    │        │97.1.8    │東港鎮○○路│500元     │0000000（公用 │0000000000  │
│    │        │          │45號12樓樓下│          │電話）        │號門號之SIM │
│    │        │97.1.9    │東港鎮○○路│500元     │0000000（家中 │卡）手機壹支│
│    │        │          │45號12樓樓下│          │電話）        │沒收；未扣案│
│    │        │97.1.14   │東港鎮○○路│200元     │0000000（家中 │之歷次販賣第│
│    │        │          │45號12樓樓下│          │電話）        │一級毒品所得│
│    │        │          │            │          │              │沒收，如全部│
│    │        │          │            │          │              │或一部不能沒│
│    │        │          │            │          │              │收時，以其財│
│    │        │          │            │          │              │產抵償之。  │
├──┼────┼─────┼──────┼─────┼───────┼──────┤
│ ４ │寅○○  │96.11.26  │東港鎮○○路│1000元    │0000000000    │乙○○販賣第│
│    │        │          │45號12樓樓下│          │              │一級毒品，各│
│    │        │96.12.7   │東港鎮○○路│1000元    │              │處有期徒刑拾│
│    │        │          │45號12樓樓下│          │              │陸年，扣案之│
│    │        │97.1.7    │東港鎮○○路│500元     │              │MOTOROLA 牌 │
│    │        │          │45號12樓樓下│          │              │（IMEI:     │
│    │        │          │後面        │          │              │000000000000│
│    │        │          │            │          │              │998 ，插用  │
│    │        │          │            │          │              │0000000000  │
│    │        │          │            │          │              │號門號之SIM │
│    │        │          │            │          │              │卡）手機壹支│
│    │        │          │            │          │              │沒收；未扣案│
│    │        │          │            │          │              │之歷次販賣第│
│    │        │          │            │          │              │一級毒品所得│
│    │        │          │            │          │              │沒收，如全部│
│    │        │          │            │          │              │或一部不能沒│
│    │        │          │            │          │              │收時，以其財│
│    │        │          │            │          │              │產抵償之。  │
├──┼────┼─────┼──────┼─────┼───────┼──────┤
│ ５ │辛○○  │96.10.24  │東港農民銀行│500元     │              │乙○○販賣第│
│    │        │96.12.9(2 │東港農民銀行│每次500 元│0000000000    │一級毒品，各│
│    │        │次)       │            │          │              │處有期徒刑拾│
│    │        │97.1.1    │東港船頭里  │500元 (沾 │              │陸年，扣案之│
│    │        │          │            │海洛因香煙│              │MOTOROLA 牌 │
│    │        │          │            │5、6支截仔│              │（IMEI:     │
│    │        │          │            │)         │              │000000000000│
│    │        │97.1.6    │東港夜市    │400元     │              │998 ，插用  │
│    │        │97.1.8    │東港嘉蓮里公│500元     │              │0000000000  │
│    │        │          │園附近      │          │              │號門號之SIM │
│    │        │97.1.9    │東港東隆國小│500元     │              │卡）手機壹支│
│    │        │97.1.11(2 │東港農民銀行│每次500 元│              │沒收；未扣案│
│    │        │次)       │            │          │              │之歷次販賣第│
│    │        │97.1.13   │東港農民銀行│400元     │              │一級毒品所得│
│    │        │          │            │          │              │沒收，如全部│
│    │        │          │            │          │              │或一部不能沒│
│    │        │          │            │          │              │收時，以其財│
│    │        │          │            │          │              │產抵償之。  │
├──┼────┼─────┼──────┼─────┼───────┼──────┤
│ ６ │壬○○  │97.1.13   │東港農民銀行│500元     │0000000000    │乙○○販賣第│
│    │        │          │附近超商    │          │辛○○委請張凱│一級毒品，處│
│    │        │          │            │          │屏代購        │有期徒刑拾陸│
│    │        │          │            │          │              │年，扣案之  │
│    │        │          │            │          │              │MOTOROLA牌（│
│    │        │          │            │          │              │IMEI:       │
│    │        │          │            │          │              │000000000000│
│    │        │          │            │          │              │998 ，插用  │
│    │        │          │            │          │              │0000000000  │
│    │        │          │            │          │              │號門號之SIM │
│    │        │          │            │          │              │卡）手機壹支│
│    │        │          │            │          │              │沒收；未扣案│
│    │        │          │            │          │              │之販賣第一級│
│    │        │          │            │          │              │毒品所得新臺│
│    │        │          │            │          │              │幣伍佰元沒收│
│    │        │          │            │          │              │，如全部或一│
│    │        │          │            │          │              │部不能沒收時│
│    │        │          │            │          │              │，以其財產抵│
│    │        │          │            │          │              │償之。      │
├──┼────┼─────┼──────┼─────┼───────┼──────┤
│ ７ │子○○  │96.11.22  │東港商展場網│1000元    │0000000000    │乙○○販賣第│
│    │        │          │咖          │          │              │一級毒品，各│
│    │        │96.12.2   │東港鎮○○路│1000元    │              │處有期徒刑拾│
│    │        │          │45號12樓樓下│          │              │陸年，扣案之│
│    │        │          │附近        │          │              │MOTOROLA 牌 │
│    │        │96.12.7(2 │東港鎮○○路│第1次1000 │              │（IMEI:     │
│    │        │次)       │45號12樓樓下│元，第2次 │              │000000000000│
│    │        │          │            │500元     │              │998 ，插用  │
│    │        │          │            │          │              │0000000000  │
│    │        │96.12.8(2 │東港鎮○○路│每次1000元│              │號門號之SIM │
│    │        │次)       │45號12樓樓下│          │              │卡）手機壹支│
│    │        │96.12.9   │東港鎮○○路│500元     │              │沒收；未扣案│
│    │        │          │45號12樓樓下│          │0000000(公用電│之歷次販賣第│
│    │        │96.12.25(3│東港鎮○○路│第1次1000 │話)、0000000( │一級毒品所得│
│    │        │次)       │45號12樓樓下│元，第2次 │公用電話)、832│沒收，如全部│
│    │        │          │            │500元，第3│9859(家用電話)│或一部不能沒│
│    │        │          │            │次1000元  │              │收時，以其財│
│    │        │          │            │          │0000000(公用電│產抵償之。  │
│    │        │96.12.27  │東港鎮○○路│1000元    │話)           │            │
│    │        │          │45號12樓樓下│          │0000000(家用電│            │
│    │        │96.12.30  │東港鎮○○路│500元     │話)           │            │
│    │        │          │45號12樓樓下│          │0000000       │            │
│    │        │97.1.1    │東港鎮○○路│500元     │              │            │
│    │        │          │45號12樓樓下│          │0000000       │            │
│    │        │97.1.2    │東港鎮○○路│300元     │              │            │
│    │        │          │45號12樓樓下│          │0000000       │            │
│    │        │97.1.4    │東港鎮○○路│500元     │              │            │
│    │        │          │45號12樓樓下│          │              │            │
├──┼────┼─────┼──────┼─────┼───────┼──────┤
│ ８ │丑○○  │96.12.22  │東港農民銀行│500元     │0000000000    │乙○○販賣第│
│    │        │96.12.24  │東港農民銀行│1000元    │              │一級毒品，各│
│    │        │96.12.27  │東港農民銀行│500元     │              │處有期徒刑拾│
│    │        │96.12.28  │東港農民銀行│500元     │              │陸年，扣案之│
│    │        │96.12.29  │東港農民銀行│500元     │              │MOTOROLA 牌 │
│    │        │96.12.30  │東港農民銀行│1000元    │              │（IMEI:     │
│    │        │97.1.1    │東港農民銀行│1000元    │              │000000000000│
│    │        │97.1.2    │東港農民銀行│2000元    │              │998 ，插用  │
│    │        │97.1.5    │東港農民銀行│500元     │              │0000000000  │
│    │        │97.1.7    │東港農民銀行│500元     │              │號門號之SIM │
│    │        │97.1.8    │東港農民銀行│1000元    │              │卡）手機壹支│
│    │        │97.1.11   │東港農民銀行│1000元    │              │沒收；未扣案│
│    │        │          │            │          │              │之歷次販賣第│
│    │        │          │            │          │              │一級毒品所得│
│    │        │          │            │          │              │沒收，如全部│
│    │        │          │            │          │              │或一部不能沒│
│    │        │          │            │          │              │收時，以其財│
│    │        │          │            │          │              │產抵償之。  │
├──┼────┼─────┼──────┼─────┼───────┼──────┤
│ ９ │戊○○  │96.12.1   │東港鎮○○路│500元     │0000000000    │乙○○販賣第│
│    │        │          │45號12樓樓下│          │              │一級毒品，各│
│    │        │96.12.4   │東港鎮○○路│1000元    │              │處有期徒刑拾│
│    │        │          │45號12樓樓下│          │              │陸年，扣案之│
│    │        │          │附近加油站  │          │              │MOTOROLA 牌 │
│    │        │96.12.9   │東港鎮○○路│500元     │              │（IMEI:     │
│    │        │          │45號12樓樓下│          │              │000000000000│
│    │        │          │附近菜市場  │          │              │998 ，插用  │
│    │        │          │            │          │              │0000000000  │
│    │        │          │            │          │              │號門號之SIM │
│    │        │          │            │          │              │卡）手機壹支│
│    │        │          │            │          │              │沒收；未扣案│
│    │        │          │            │          │              │之歷次販賣第│
│    │        │          │            │          │              │一級毒品所得│
│    │        │          │            │          │              │沒收，如全部│
│    │        │          │            │          │              │或一部不能沒│
│    │        │          │            │          │              │收時，以其財│
│    │        │          │            │          │              │產抵償之。  │
├──┼────┼─────┼──────┼─────┼───────┼──────┤
│ １０ │甲○○  │96.11.30(3│東港商展場  │第1次400元│0000000、83301│乙○○販賣第│
│    │        │次)       │            │，第2次800│24、0000000   │一級毒品，各│
│    │        │          │            │元，第3次 │              │處有期徒刑拾│
│    │        │          │            │500元     │              │陸年，扣案之│
│    │        │          │            │          │              │MOTOROLA 牌 │
│    │        │97.1.9    │東港商展場  │300 元    │0000000       │（IMEI:     │
│    │        │          │            │          │              │000000000000│
│    │        │          │            │          │              │998 ，插用  │
│    │        │          │            │          │              │0000000000  │
│    │        │          │            │          │              │號門號之SIM │
│    │        │          │            │          │              │卡）手機壹支│
│    │        │          │            │          │              │沒收；未扣案│
│    │        │          │            │          │              │之歷次販賣第│
│    │        │          │            │          │              │一級毒品所得│
│    │        │          │            │          │              │沒收，如全部│
│    │        │          │            │          │              │或一部不能沒│
│    │        │          │            │          │              │收時，以其財│
│    │        │          │            │          │              │產抵償之。  │
├──┼────┼─────┼──────┼─────┼───────┼──────┤
│  │癸○○  │96.12.1   │東港鎮○○路│500元     │0000000000    │乙○○販賣第│
│    │        │          │45號12樓樓下│          │              │一級毒品，各│
│    │        │96.12.2   │東港商展場  │500元     │0000000000    │處有期徒刑拾│
│    │        │96.12.5   │東港商展場  │500元     │0000000       │陸年，扣案之│
│    │        │96.12.7   │東港鎮○○路│500元     │0000000       │MOTOROLA 牌 │
│    │        │          │大眾藥局    │          │              │（IMEI:     │
│    │        │96.12.8   │東港鎮○○路│500元     │0000000000    │000000000000│
│    │        │          │大眾藥局    │          │              │998 ，插用  │
│    │        │          │            │          │              │0000000000  │
│    │        │          │            │          │              │號門號之SIM │
│    │        │          │            │          │              │卡）手機壹支│
│    │        │          │            │          │              │沒收；未扣案│
│    │        │          │            │          │              │之歷次販賣第│
│    │        │          │            │          │              │一級毒品所得│
│    │        │          │            │          │              │沒收，如全部│
│    │        │          │            │          │              │或一部不能沒│
│    │        │          │            │          │              │收時，以其財│
│    │        │          │            │          │              │產抵償之。  │
├──┼────┼─────┼──────┼─────┼───────┼──────┤
│  │己○○  │96.11.29  │東港商展場附│1000元    │0000000000    │乙○○販賣第│
│    │        │          │近之達卡網咖│          │              │一級毒品，處│
│    │        │          │            │          │              │有期徒刑拾陸│
│    │        │          │            │          │              │年，扣案之  │
│    │        │          │            │          │              │MOTOROLA牌（│
│    │        │          │            │          │              │IMEI:       │
│    │        │          │            │          │              │000000000000│
│    │        │          │            │          │              │998 ，插用  │
│    │        │          │            │          │              │0000000000  │
│    │        │          │            │          │              │號門號之SIM │
│    │        │          │            │          │              │卡）手機壹支│
│    │        │          │            │          │              │沒收；未扣案│
│    │        │          │            │          │              │之販賣第一級│
│    │        │          │            │          │              │毒品所得新臺│
│    │        │          │            │          │              │幣壹仟元沒收│
│    │        │          │            │          │              │，如全部或一│
│    │        │          │            │          │              │部不能沒收時│
│    │        │          │            │          │              │，以其財產抵│
│    │        │          │            │          │              │償之。      │
└──┴────┴─────┴──────┴─────┴───────┴──────┘
附錄本件判決論罪科刑法條：
毒品危害防制條例第4 條第1 項：
製造、運輸、販賣第一級毒品者，處死刑或無期徒刑；處無期徒
刑者，得併科新臺幣1 千萬元以下罰金。


司法院資訊處製作；財團法人民間司法改革基金會備份。
